# 请教陈版，如何理解长期股权投资直接相关费用的范围？

提问人：wei_7582 时间：2015-09-06 17:24:51
请教陈版，如何理解长期股权投资准则第六条：“以支付现金取得的长期股权投资，应当按照实际支付的购买价款作为初始投资成本。初始投资成本包括与取得长期股权投资直接相关的费用、税金及其他必要支出。” 这个“直接相关的费用”包括哪些费用？比如我购买股权过程中发生的“审计费”、“评估费”、“财务顾问费”等等，有没有什么规定或者可供参考的判断标准？我们在实际工作过程中，哪些是进当期损益？哪些是进长期股权投资成本？ 谢谢！

回答人：chenyiwei
这里的“直接相关费用”的界定，首先必须是增量费用，即专门为该次交易而发生的、如果不进行该次交易就不会发生的费用。 其次，相关费用在发生时必须满足资产的定义和作为资产成本的确认条件，即在发生相关费用时即认为这些费用很可能为本企业带来未来经济利益（就收购交易而言，即该次拟实施的收购交易最后很可能成功）。如果相关费用发生于对目标企业的初步尽职调查阶段，对最终交易能否成交、能否顺利实施完毕尚存在较大不确定性的，则也建议将此类费用在发生时直接费用化处理。 再次，如果该交易从本企业角度构成企业合并的，则与对目标企业审计、评估、交易方案设计和谈判签约等与企业合并相关的交易费用，在发生时一律费用化处理。

提问人：lxqslxtdjj 时间：2015-10-01 15:19:36
那因发行权益性证券而支付给券商的手续费、佣金是否包括在直接相关费用的范围内呢？

回答人：chenyiwei
因发行权益性证券而支付给券商的承销费、支付给登记结算机构的初始登记费、支付给验资机构的验资费等可以计入与权益性证券发行相关的直接费用，从发行溢价中扣除。